臺灣台中地方法院刑事判決　　　　　　　　　　　　　九十一年度訴字第一三一號
　　公　訴　人　臺灣台中地方法院檢察署檢察官
　　被　　　告　甲○○
右列被告因毒品危害防制條例案件，經檢察官聲請以簡易判決處刑（九十年度毒偵字
第五四七二號），經本院改依通常程序判決如左：
    主      文
甲○○連續施用第一級毒品，累犯，處有期徒刑拾月，扣案之海洛因壹包（淨重零點
零陸公克、包裝重零點壹玖公克）沒收銷燬之，注射針筒壹支沒收；又連續施用第二
級毒品，累犯，處有期徒刑陸月。應執行有期徒刑壹年貳月，扣案之海洛因壹包（淨
重零點零陸公克、包裝重零點壹玖公克）沒收銷燬之，注射針筒壹支沒收。
    事      實
一、甲○○曾於民國八十一年間因竊盜等案件，經臺灣花蓮地方法院判處有期徒刑十
    一月確定，指揮書執畢日期為八十二年七月十九日；復於八十二年間因肅清煙毒
    條例案件，經臺灣花蓮地方法院判處有期徒刑四年八月確定，應接續執行至八十
    七年三月十九日，而於八十四年一月二十七日假釋出獄；假釋期間又於八十四年
    間因妨害自由案件，經臺灣基隆地方法院判處應執行有期徒刑七月確定（於八十
    五年一月十三日執行完畢），前開假釋因而被撤銷，於八十五年九月十四日送監
    執行，指揮書執畢日期為八十八年十月十七日；又因於八十五年間違反槍砲彈藥
    刀械管制條例案件，經本院判處有期徒刑三月確定，接續執行完畢日期為八十八
    年十一月十九日。另於八十八年間因施用毒品案件，經依本院八十八年度毒聲字
    第二二九四號裁定送觀察、勒戒後，認無繼續施用毒品之傾向，業由臺灣台中地
    方法院檢察署檢察官於八十八年五月六日以八十八年度偵字第六一Ｏ號為不起訴
    處分確定。詎甲○○仍不知悔改，復分別基於施用第一級毒品海洛因及第二級毒
    品安非他命之概括犯意，自九十年十月間某日起至九十年十一月八日晚上八時止
    ，及於九十一年十一月十四日上午十一時二十分許或前四日內某時，在台中市○
    ○路○段五一巷七樓等處，連續以將海洛因摻雜在香煙內點火吸食之方式，施用
    第一級毒品海洛因多次，及連續以將安非他命置於吸食器內用火燒烤成煙吸食之
    方式，施用第二級毒品安非他命多次。嗣於九十年十一月十四日上午十一時二十
    分許，在台中市○區○○路二ＯＯ之七一號前為警查獲，並扣得海洛因一包（淨
    重Ｏ．Ｏ六公克、包裝重Ｏ．一九公克）、甲○○所有供施用毒品所用之注射針
    筒一支，經依本院九十年度毒聲字第五五八五號裁定送臺灣台中看守所附設勒戒
    處所觀察、勒戒後，認有繼續施用毒品之傾向。
二、案經台中市警察局第一分局報請臺灣台中地方法院檢察署檢察官聲請以簡易判決
    處刑，經本院改依通常程序審理。
    理      由
一、訊據被告甲○○對於右揭事實坦承不諱，復有扣案之海洛因一包（淨重Ｏ．Ｏ六
    公克、包裝重Ｏ．一九公克）、注射針筒一支可資佐證，前開海洛因一包經送法
    務部調查局鑑定結果確係海洛因，亦有該局編號第000000000號鑑定通
    知書一份附卷可稽。且被告於九十一年十一月十四日上午十一時二十分許為警查
    獲後，及其於入台中看守所附設勒戒所觀察勒戒時，經採取其尿液送驗後均呈嗎
    啡或鴉片類（海洛因之代謝物）及安非他命陽性反應，有台中市衛生局煙毒尿液
    檢驗成績書一份、臺灣台中看守所九十年十一月十九日九十中所正總字第三七七
    三號函附濫用藥物尿液檢驗報告一份在卷可按，足見被告確有於九十年十一月十
    四日上午十一時二十分許或前四日內某時，施用第一級毒品海洛因及第二級毒品
    安非他命各一次，允無疑義。查被告曾於八十八年間因施用毒品案件，經依本院
    八十八年度毒聲字第二二九四號裁定送觀察、勒戒後，認無繼續施用毒品之傾向
    ，業由臺灣台中地方法院檢察署檢察官於八十八年五月六日以八十八年度偵字第
    六一Ｏ號為不起訴處分確定，其於五年內再犯本件施用毒品罪，經依本院九十年
    度毒聲字第五五八五號裁定送臺灣台中看守所附設勒戒處所觀察、勒戒後，認有
    繼續施用毒品之傾向，此有臺灣高等法院被告全國前案紀錄表及臺灣台中地方法
    院檢察署刑案資料查註紀錄表各一份、前開不起訴處分書一份、本院九十年度毒
    聲字第五五八五號裁定、臺灣台中看守所九十年十一月二十六日九十中所正總字
    第三八九Ｏ號函附有無繼續施用毒品傾向證明書一份附卷可參。被告之自白核與
    事實相符，事證明確，其犯行洵堪認定。
二、核被告所為，係犯毒品危害防制條例第十條第一項第施用第一級毒品罪及同法條
    第二項之施用第二級毒品罪。被告持有第一級毒品及第二級毒品之低度行為，分
    別為其施用第一級毒品及第二級毒品之高度行為所吸收，均不另論罪。被告先後
    多次施用第一級毒品及第二級毒品之犯行，均各時間緊接，犯罪構成要件相同，
    顯係基於概括之犯意反覆為之，為連續犯，均應依刑法第五十六條之規定論以一
    罪，並加重其刑。被告於九十一年十一月十四日上午十一時二十分許或前四日內
    某時，施用第一級毒品海洛因及第二級毒品安非他命各一次之事實，雖未據公訴
    人起訴，惟與已起訴其所犯前開有罪部分有連續犯關係，屬裁判上一罪，為起訴
    效力所及，本院自得一併加以審理。被告所犯前開二罪，犯意各別，犯罪構成要
    件互殊，應予分論併罰。查被告曾於八十一年間因竊盜等案件，經臺灣花蓮地方
    法院判處有期徒刑十一月確定，指揮書執畢日期為八十二年七月十九日；復於八
    十二年間因肅清煙毒條例案件，經臺灣花蓮地方法院判處有期徒刑四年八月確定
    ，應接續執行至八十七年三月十九日，而於八十四年一月二十七日假釋出獄；假
    釋期間又於八十四年間因妨害自由案件，經臺灣基隆地方法院判處應執行有期徒
    刑七月確定（於八十五年一月十三日執行完畢），前開假釋因而被撤銷，於八十
    五年九月十四日送監執行，指揮書執畢日期為八十八年十月十七日；又因於八十
    五年間違反槍砲彈藥刀械管制條例案件，經本院判處有期徒刑三月確定，接續執
    行完畢日期為八十八年十一月十九日，此有臺灣高等法院被告全國前案紀錄表及
    臺灣台中地方法院檢察署刑案資料查註紀錄表各一份附卷可稽，其於前案執行完
    畢後，五年內再犯本件有期徒刑以上之罪，係屬累犯，應依刑法第四十七條規定
    加重其刑；並遞加重其刑。爰審酌被告犯罪之動機、目的、手段、其品性及智識
    程度、犯罪所生之危害及其犯罪後之態度等一切情狀，量處如主文所示之刑，並
    定其應執行之刑。扣案之海洛因一包（淨重Ｏ．Ｏ六公克、包裝重Ｏ．一九公克
    ）係查獲之毒品，應依毒品危害防制條例第十八條第一項前段之規定諭知沒收銷
    燬之；另扣案之注射針筒一支，係被告所有供其將海洛因稀釋後注射到香煙內再
    予烘乾後點火吸食之用，此據被告於本院審理時供述明確，爰依刑法第三十八條
    第一項第二款之規定宣告沒收。
據上論斷，應依刑事訴訟法第四百五十二條、第二百九十九條第一項前段、毒品危害
防制條例第十條第一項、第二項、第二十條第三項前段、第十八條第一項前段、刑法
第十一條、第五十六條、第五十一條第五款、第四十七條、第三十八條第一項第二款
，判決如主文。
中      華      民      國      九十一      年    二    月      六      日
                                   臺灣台中地方法院刑事第七庭
                                       法  官  簡源希
右正本證明與原本無異。
如不服本判決，應於判決送達後十日內向本院提出上訴狀，上訴於臺灣高等法院臺中
分院( 須附繕本 )。
                                       書記官
中     華     民       國      九十一      年     二    月      六      日
附錄論罪科刑法條：
毒品危害防制條例第十條第一項：施用第一級毒品者，處六月以上五年以下有期徒刑
                              。
                      第二項：施用第二級毒品者，處三年以下有期徒刑。
